【裁判字號】    90,訴緝,26
【裁判日期】    901226
【裁判案由】    偽造文書等
【裁判全文】
臺灣花蓮地方法院刑事判決                            九十年度訴緝字第二六號
    公  訴  人  臺灣花蓮地方法院檢察署檢察官
    被      告  乙○○
右列被告因偽造文書等案件，經檢察官提起公訴（九十年度偵字第七一九號），本院
判決如左：
    主  文
乙○○共同連續行使偽造私文書，足以生損害於他人，累犯，處有期徒刑陸月，如易
科罰金，以參佰元折算壹日。
行動電話門號申請書上偽造之「甲○○」署押貳枚，以及台灣大哥大同意書上偽造的
「甲○○」署押壹枚，均沒收。
    事  實
一、乙○○在民國八十五年間曾因麻醉藥品管理條例案件及藥事法案件，經本院及台
    灣高等法院花蓮分院（下稱花蓮高分院）分別以八十五年訴字第一六０號及八十
    六年上訴字第四七號判處有期徒刑三月、一年確定後，合併定應執行刑一年二月
    ，而於八十六年十二月二十日執行完畢，竟然仍不知悔改，而和練建村（已審結
    ）二人共同基於意圖為自己不法利益的概括犯意聯絡，一同持練建村提供的「甲
    ○○」身分證一枚（係甲○○於八十年六月間在台北市南港區遺失，而練建村於
    八十九年七月二十日左右在花蓮地區某地拾得）：(1)先於八十九年七月二十二日
    ，二人一起持甲○○的身分證到花蓮市○○路三七Ｏ號的「震旦行」，佯稱乙○
    ○就甲○○，要申請行動電話門號，而由乙○○以甲○○的名義在遠傳電信股份
    限公司（下稱遠傳公司）的一張行動電話服務申請書申請人簽名欄內，偽造秋君
    的簽名後，將偽造甲○○名義的申請書交給該店人員張凱絲，不知情的凱絲誤以
    為乙○○就是甲○○，而同意讓她申辦遠傳公司「000000000」的行動
    電話門號，並交付該行動電話門號識別卡，足以損害於甲○○及遠傳公司管理客
    戶資料的正確性；(2)復於八十九年七月二十六日，二人一起持甲○○的分證到花
    蓮市○○路五六六號的「環球通訊行」，佯稱乙○○是甲○○，要請行動電話門
    號，而由乙○○以甲○○的名義在台灣大哥大股份有限公司（稱台灣大哥大）行
    動電話申請書的客戶簽章欄及同意書的立同意書人欄內偽造甲○○的簽名後，將
    偽造甲○○名義的申請書及同意書各一紙交給該店人員威忠，不知情的戴威忠誤
    以為乙○○就是甲○○，而同意讓她申辦台灣大哥「0000000000」的
    行動電話門號，並交付該行動電話門號識別卡，足以生損害於甲○○及台灣大哥
    大公司管理客戶資料的正確性。
三、案經花蓮縣警察局花蓮分局報告臺灣花蓮地方法院檢察署檢察官偵查起訴。
    理  由
一、訊據被告乙○○對於在上述的時間、地點，和練建村二人共同持練建村提供的「
    甲○○」身分證一枚，冒名甲○○偽辦行動電話門號的犯罪事實，都已經坦白承
    認，而且其自白的內容和共同被告練建村在本院所為之自白都互核相符，並經被
    害人甲○○在警訊中指訴歷歷，以及證人張凱絲、戴威忠在警訊中證述詳盡，此
    外，還有遠傳行動電話服務申請書一份、台灣大哥大行動電話申請書、同意書各
    一份、甲○○身分證影本二份附在卷內可供佐證，又申請書及同意書上「甲○○
    」的署押都是由乙○○所簽名偽造的事實，亦經本院命乙○○當庭書寫甲○○的
    簽名筆跡一份後比對無誤，有該份筆跡在卷可參，足以佐證被告乙○○自白的真
    實性，本件事證明確，犯行已經可認定。
三、被告乙○○的行為所觸犯的罪名是：刑法第二百十六條、第百十條的行使偽造私
    文書罪及第三百三十九條第二項的詐欺得利罪，公訴人認為被告此部分行為係犯
    第三百三十九條第一項的詐欺取財罪，容有誤會，惟起訴事實相同，爰依法變更
    起訴法條。被告乙○○在行動電話申請書及同意書上偽造簽名（即署押）的行為
    是偽造文書的部分行為，不再另外論罪，而偽造行動電話申請書及同意書後持以
    行使行為，偽造的低度行為應該被行使的高度行為所吸收，只論以行使行使偽造
    文書罪。又被告乙○○和練建村二人就行使偽造私文書以詐欺得利的犯罪行為有
    犯意的聯絡及行為的分擔，都是共同正犯。而乙○○先後二次的行使偽造私文書
    及詐欺得利的犯罪行為，都是在時間上接近，並且觸犯犯罪構成要件相同的罪名
    ，顯然都是出於概括犯意所為，均應依刑法第五十六條規定，分別論以連續犯，
    並加重其刑。又被告所犯的連續行使偽造私文書罪及連續詐欺得利罪之間，具有
    法結果的牽連關係，應以罪名較重的連續行使偽造私文書罪論處。此外，被告在
    八十五年間曾因麻醉藥品管理條例案件及藥事法案件，經本院及花蓮高分院分別
    以八十五年訴字第一六０號及八十六年上訴字第四七號判處有期徒刑三月、一年
    確定後，合併定應執行刑一年二月，而於八十六年十二月二十日執行完畢的事實
    ，有台灣高等法院被告全國前案錄表及台灣花蓮地方法院檢察署刑案資料查註紀
    錄表各一份附在卷內可以參考，被告在五年之內再犯本件有期徒刑以上的罪名，
    為累犯，依刑法第四十七條的規定，應該加重其刑度。本院審酌被告犯罪的動機
    、手段、目的，所得的不法利益，對被害人所造成的損害及犯罪後坦承一切犯行
    ，態度良好等一切情況，量處如主文所記載的刑度，又刑法第四十一條於九十年
    一月四日修正，同年一月十日經總統公布實施，就得易科罰金之法定刑，由犯最
    重本刑為三年以下，改為五年以下，經比較新舊法，以新法有利於被告，應依刑
    法第二條第一項前段，適用裁判時之新法，諭知本案易科罰金之折算標準。
四、行動電話門號申請書上偽造之「甲○○」署押二枚，以及台灣大哥大同意書上偽
    造的「甲○○」署押一枚，均應依刑法第二百十九條的規定，宣告沒收。
據上論斷，應依刑事訴訟法第二百九十九條第一項前段、第三百條，刑法第二條第一
項前段、第二十八條、第五十六條、第二百十六條、第二百十條、第三百三十九條第
二項、第五十五條、第四十七條、第四十一條第一項前段、第二百十九條，罰金罰鍰
提高標準條例第一條前段、第二條，判決如主文。
本案經檢察官李子春到庭執行職務。
中     華     民     國      九十      年    十二    月    二十六      日
                                臺灣花蓮地方法院刑事庭
                                    法  官  陳雅敏
右正本證明與原本無異。
如對本判決不服，應於送達後十日內，向本院提出上訴狀。（應抄附繕本）告訴人或
被害人如對於本判決不服者，應具備理由請求檢察官上訴，其上訴期間之計算係以檢
察官收受判決正本之日期為準。
                                    法院書記官
附錄法條：
刑法第二百十六條、第二百十條
刑法第三百三十九條第二項


司法院資訊處製作；財團法人民間司法改革基金會備份。
